【裁判字號】    97,易,565
【裁判日期】    970624
【裁判案由】    竊盜
【裁判全文】
臺灣板橋地方法院刑事判決               97年度易字第565號
公  訴  人  臺灣板橋地方法院檢察署檢察官
被      告  乙○○
                    國民
選任辯護人  王元勳律師
            李怡欣律師
上列被告因竊盜案件，經檢察官提起公訴（97年度偵字第994號
），本院判決如下：
    主  文
乙○○攜帶兇器竊盜，處有期徒刑陸月，如易科罰金，以新臺幣
壹仟元折算壹日，扣案之剪刀壹枝沒收。
    事  實
一、乙○○基於意圖為自己不法之所有之犯意，於民國96年12月
    13日下午1 時許，攜帶客觀上具有危險性，足以危害人體，
    可供兇器使用之剪刀1 枝，前往臺北縣中和市○○街91號前
    ，竊取甲○○所管領之電纜線2 捆（長度計約25公尺）及接
    地銅棒1 枝，得手後，正欲離去之際，為警當場查獲，並扣
    得上開剪刀1 枝。
二、案經被害人甲○○訴由臺北縣政府警察局中和分局報告臺灣
    板橋地方法院檢察署檢察官偵查起訴。
    理  由
一、證據能力部分：按被告以外之人於審判外之言詞或書面陳述
    ，除法律有規定者外，不得作為證據，刑事訴訟法第159 條
    第1 項固定有明文。惟被告以外之人於審判外之陳述，雖不
    符同法第159 條之1 至之4 之規定，而經當事人於審判程序
    同意作為證據，法院審酌該言詞陳述或書面陳述作成時之情
    況，認為適當者，亦得為證據；當事人、代理人或辯護人於
    法院調查證據時，知有第159 條第1 項不得為證據之情形，
    而未於言詞辯論終結前聲明異議者，視為有前項之同意，此
    亦據同法第159 條之5 規定甚明。查本件被告、檢察官於本
    院準備程序中均未就證據能力提出爭執，且迄於言詞辯論終
    結前，亦未就本院所調查之證據主張有刑事訴訟法第159 條
    第1 項不得為證據之情形，應認均已同意得作為本案之證據
    。從而，下述證據資料縱有屬傳聞證據，且不符刑事訴訟法
    第159 條之1 至之4 之規定者，經本院審酌各該證據資料作
    成時之一切客觀情況，認無不適當之情事，均認有證據能力
    。證人邱政彥於審判中之證詞，業經具結，自不生刑事訴訟
    法第159條第1項之問題，合先明。
二、訊據被告乙○○矢口否認有上開竊盜之犯行，辯稱：我沒有
    偷甲○○的電線、接地銅棒，我看到地上的電線怕人家跌倒
    ，所以把電線纏在地上，後來警察就到了，接地銅棒也是在
    地上，當場沒有其他人在，只有我一個人，銅棒在我剪葉子
    、剪花草的地方，距離我約有10公尺的距離，所以我在地上
    撿的，不是偷的。我沒有拿剪刀剪電線，接地銅棒我發現的
    時候是在我剪葉子那邊，我沒有拿，我手只有去拿電線而已
    云云（被告之選任辯護人李怡欣律師為被告辯稱：本案雖經
    證人邱政彥證稱目擊被告以剪刀拆解電線桿上電線，但其亦
    證稱偵查卷第22頁第1 張照片，僅是標明犯罪地點ｋ，不能
    證明電線確實曾經連接在電線桿上，且證人亦未目擊被告將
    接地銅棒由地下挖出或拔出，且起訴書所載犯罪地點，現場
    並未有施工標誌，並無法使一般人得知扣案電線、接地銅棒
    究竟是否為人所有，故被告並無以剪刀拆解電線之加重竊盜
    犯意、犯行云云）。
三、惟查，上揭事實，業據被告乙○○於警詢時供稱：我大約在
    今日下午1 時許在保二總隊宿舍後面剪椰子葉，．．．，旁
    邊有一台貨車，地上有一條電線，因為電線被貨車壓住，且
    另一頭在路燈上面，我把電線扯下來，然後再使用剪刀把電
    線兩頭剪平，因為我怕割到手。電線並未接在路燈上面，只
    是膠布纏住，我以為是廢棄的電線，所以把它扯下來。（問
    ：警方查獲扣押物品時發現另有一枝接地銅棒你如何取得，
    打算作何用途？）我在剪椰子葉時在地上撿到的。可以當作
    電源開關及電表接地用等語不諱，復據證人即查獲員警邱政
    彥於本院審理時到庭結證稱：（法官問：查獲經過？）移送
    書上所寫係甲○○先生報警，這是不正確的，是我跟另一位
    同仁劉志賢一起查獲的，時間是96年12月13日下午1 時左右
    ，地點是在中和市○○街91號前面。當時看到被告拿1 個剪
    刀在拆電線桿上的電線，我上前盤查，被告表示電線不是被
    告的，後來我們通報中心，依據被告的表示他是騎乘機車來
    的，被告的機車停在事發地點的十公尺左右的路旁，我們有
    在他的機車上面發現有電線放在機車腳踏板，被類似椰子樹
    的樹葉遮蓋住電線，車上還有1 個銅棒。我們就把這些東西
    一併帶回警局處理，問了很多人，中和市民代表張碧龍表示
    這些電線（電纜線）、銅棒是他委託甲○○的公司來承辦。
    偵查卷20頁上面那張照片所顯示黃色的那根棒子就是銅棒。
    銅棒是埋在土裡，根據甲○○表示是怕導電所以才埋在土裡
    。（辯護人問：是否目擊被告將電線從電線桿上拆下？）是
    。．．．，（辯護人問：是否有目擊被告用剪刀把電線剪下
    ？）當然。．．．，（檢察官問：你所目擊電線桿剪下的電
    線及被告機車上的電線，是否就是照片上〈見偵查卷第20頁
    〉的兩條電線？）是，下面這條是在機車踏板那的那條，上
    面那條是被告拆下的電線，我有看到被告用東西綁住該電線
    ，所以我可以分辨得出來這兩條電線等語明確，並有臺北縣
    政府警察局中和分局扣押物品目錄表、贓物認領保管單、扣
    案之電纜線2 捆（長度計約25公尺）、接地銅棒1 枝及照片
    6 張附卷可稽。此外，復有上開剪刀1 枝扣案可佐。且依上
    開剪刀1 枝之照片（見偵查卷第20頁）所示，該剪刀外型完
    好，係金屬製品，質地堅固，客觀上具有危險性，足為傷害
    人體之兇器。是被告所為之上開辯解，尚無足採。事證明確
    ，被告之犯行堪以認定。
四、核被告所為係犯刑法第321 條第1 項第3 款之攜帶兇器竊盜
    罪。爰審酌被告之素行，有臺灣高等法院被告前案紀錄表1
    份在卷足憑，其不思以正當方式賺錢謀生，竟意圖不勞而獲
    ，致有本件之犯行，被告犯罪之動機、目的、手段、次數、
    其中電纜線25公尺及接地銅棒1 枝等竊得財物業經發還被害
    人（有上開贓物認領保管單附卷可稽）、犯罪所生之危害、
    犯罪後否認犯行之態度等一切情狀，量處如主文所示之刑，
    並諭知易科罰金之折算標準，以資懲儆。
五、扣案之剪刀1 枝，係被告所有供犯本案之罪所用之物，業據
    其於警詢時供明在卷，應依刑法第38條第1 項第2 款規定宣
    告沒收。
據上論斷，應依刑事訴訟法第299條第1 項前段、刑法第321條第
1 項第3 款、第41條第1 項前段、第38條第1 項第2 款，判決如
主文。
本案經檢察官黃佳權到庭執行職務。
中    華    民    國    97    年    6     月    24    日
                  刑事第二庭    法  官  楊千儀
上列正本證明與原本無異。
如不服本判決，應於判決送達後10日內明上訴理由，向本院提
出上訴狀（應附繕本），上訴於臺灣高等法院。
                                書記官  林美萍
中    華    民    國    97    年    6     月    24    日
附錄本案論罪科刑法條全文
中華民國刑法第321條
犯竊盜罪而有左列情形之一者，處6 月以上、5 年以下有期徒刑
：
一、於夜間侵入住宅或有人居住之建築物、船艦或隱匿其內而犯
    之者。
二、毀越門扇、牆垣或其他安全設備而犯之者。
三、攜帶兇器而犯之者。
四、結夥三人以上而犯之者。
五、乘火災、水災或其他災害之際而犯之者。
六、在車站或埠頭而犯之者。
前項之未遂犯罰之。


司法院資訊處製作；財團法人民間司法改革基金會備份。
